【裁判字號】    99,訴,593
【裁判日期】    990531
【裁判案由】    民事訴訟
【裁判全文】
臺灣臺中地方法院民事裁定               99年度訴字第593號
原      告    甲申○
被      告    Ｘ○○
              甲ｑ○
法定代理人    己○○
被      告    台灣高等法院臺中分院
法定代理人    甲乙○
被      告    丙○○○○
法定代理人    ｉ○○
被      告    ｐ○○
              乙○○○
法定代理人    甲Ｗ○
被      告    甲○○
              Ｃ○○
              甲Ｒ○
              甲Ｓ○
              Ｊ○○
              甲寅○
              甲未○
              Ｐ○○
              ｓ○○
              Ｎ○○
              甲ｍ○
              申○○
              甲ｈ○
              甲ｘ○
              宙○○
              陳德
              甲Ｄ○
              辰○○
              Ｚ○○
              亥○○
              ｆ○○
              甲Ｙ○
              甲ｇ○
              甲宙○
              甲Ｍ○
              ｃ○○
              甲甲○
              Ｋ○○
              未○○
              子○○
              甲戌○
              甲ｗ○
              Ｓ○○
              Ｗ○○
              甲癸○
              甲Ｐ○
              Ｑ  ○
              甲  丙
              ｔ○○
              甲Ｊ○
              甲Ｈ○
              甲Ｇ○
              甲ｚ○
              地○○
              ｘ○○
              甲Ｌ○
              甲ｃ○
              Ｕ○○
              ｄ○○
              ｕ○○
              Ｍ○○
              甲ａ○
              甲Ａ○
              丁○○
              甲ｕ○
              天○○
              寅○○
              謝能介
              甲ｎ○
              ｈ○○
              監察院
法定代理人    壬○○
被      告    法務部
法定代理人    甲丑○
被      告    內政部
法定代理人    巳○○
被      告    臺灣臺北地方法院
法定代理人    甲Ｃ○
被      告    臺灣臺北地方法院檢察署
法定代理人    Ｉ○○
被      告    臺灣高等法院
法定代理人    甲辰○
被      告    臺灣高等法院檢察署
法定代理人    甲ｖ○
被      告    最高法院
法定代理人    甲黃○
被      告    最高法院檢察署
法定代理人    甲巳○
被      告    丑○○○○
法定代理人    甲Ｖ○
被      告    乙甲○○
法定代理人    甲ｆ○
被      告    甲戊○
              甲卯○
              李嘉慧
              Ｂ○○
              李海能
              甲ｂ○
              Ｄ○○
              午○○
              甲Ｕ○
              ｖ  ○
              甲丁○
              黃○○
              甲ｅ○
              甲Ｂ○
              甲Ｅ○
              甲辛○
              宇○○
              Ｔ○○
              ｏ○○
              甲Ｎ○
              甲天○
              甲  Ｆ
              乙  丙
              玄  ○
              甲宇○
              甲ｔ○
              甲己○
              ｌ○○
              甲Ｚ○
              戊○○
              甲ｙ○
              乙丁○
              Ｅ○○
              甲ｓ○
              王泰開
              甲Ｘ○
              甲午○
              甲Ｏ○
              ｙ○○
              癸○○
              Ｙ○○
              甲Ｉ○
              ｑ○○
              卯○○
              甲酉○
              Ｏ○○
              ｒ○○
              Ｇ○○
              甲子○
              辛○○
              甲ｄ○
              甲壬○
              甲Ｑ○
              甲Ｔ○
              酉○○
              ｂ○○
              Ｈ○○
              Ｌ○○
              甲ｉ○
              Ｆ○○
              甲Ｋ○
              ｍ○○
              甲ｒ○
              ｋ○○
              Ａ○○
              甲亥○
              ａ○○
              戌○○
              ｗ○○
              ｎ○○
              ａ○○
              甲ｐ○
              甲ｌ○
              乙乙○
              甲ｋ○
              甲ｊ○
              甲庚○
              ｇ○○
              甲地○
              Ｒ○○
              ｅ○○
              ｚ○○
              甲Ｖ○
              甲玄○
              甲ｏ○
              ｊ○○
              庚○○
              Ｖ○○
當事人間請求確認反民主侵權行為等事件，本院裁定如下：
    主  文
原告之訴駁回。
訴訟費用由原告負擔。
    事實及理由
一、原告起訴主張：
  (一)原告主張國務機要費與特別費不同，不得以領據核銷，需全
    部以單據核銷；及保證之本票依本票負責及為消費借貸請求
    給付借款證據之規定，均牴觸憲法第62條，立法院為國家最
    高之立法機關，由人民選舉之立法委員組織之，代表人民行
    使立法權，及牴觸憲法第2條，中華民國主權屬於國民全體
    。為偽造之法律規定，乃屬消極確認之訴，若被告等主張為
    中華民國法律規定，依民事訴訟法第277條規定，應由被告
    等負舉證責任。如被告不能舉證為中華民國法律規定，或其
    所舉不足採信，原告之訴即應認有理由，無庸另行立證。（
    最高法院19年上字第385號判例參照）。
  (二)按事實於法院已顯著或其職務上所已知者，無庸舉證，民事
    訴訟法第278條第1項定有明文。本件(1)中華民國法律規定，
    首長因公招待及餽贈得以領據核銷，且憲法第7條規定人民
    法律上地位平等，是前總統陳水扁因公招待及餽贈，亦得以
    領據核銷國務機要費，因此被告主張「國務機要費與特別費
    不同，不得以領據核銷，需全部以單據核銷」之規定，違反
    憲法第62條、第2條之規定，為被告國民黨為殺害陳水扁而
    偽造之法律。(2)民法第474條規定，稱消費借貸者，謂當事
    人約定，一方移轉金錢或其他代替物之所有權於他方，而他
    方以種類、品質、數量相同之物返還之契約。是消費借貸給
    付借款之證據為借據。本件被告主張系爭保證之本票應依本
    票負責，及為消費借貸付借款之證據，違反憲法第62條、第
    2條規定，為偽造之法律。(3)票據法第5條規定，在票據上簽
    名者，依票上文義負責。又保證之本票，依民法第739條規
    定稱保證者，謂當事人約定，一方於他方之債務人不履行債
    務時，由其代負履行責任之契約。是以保證之本票乃保證消
    費借貸，借據債務之契約，所以稱系爭保證之本票，應依本
    票負責，及為消費借貸請求給付借款之證據，違反憲法第62
    條、第2條規定，為偽造之法律。(4)依商業登記法第8條第1
    項第3款規定，商業開業應申請登記所營業務，銀行並無登
    記個人本票借款業務，所以稱系爭保證之本票應依本票負責
    ，乃違背憲法第62條、第2條之規定，為偽造之法律，侵害
    原告、被告主權之侵權行為。
  (三)按行使第210條至第215條之文書者，依偽造文書處斷，刑法
    第216條定有明文。中華民國法律屬公文書，而被告主張系
    爭國務機要費與特別費不同，不得以領據核銷，需全部以單
    據核銷，及保證之本票應依本票負責，及為消費借貸請求給
    付借款之證據之規定，均為偽造中華民國法律，乃屬偽造公
    文書，依刑法第216條規定，被告自不得行使，及不得主張
    為中華民國法律。
  (四)綜上，被告主張系爭國務機要費與特別費不同，不得以領據
    核銷，需全部以單據核銷，及保證之本票應依本票負責，及
    為消費借貸請求給付借款之證據之規定，均牴觸憲法第62條
    、第2條規定，係不法侵害原、被告之主權，依民法第113條
    規定，應屬無效，自應回復不得承認為中華民國法律及行使
    之規定。
  (五)聲明：
  (1)賜判被告國民黨主張國務機要費與特別費不同，不得以領據
    核銷，需全部以單據核銷，牴觸憲法第62條、第2條規定，
    侵害原告、被告之主權。
  (2)賜判被告台灣台北地方法院檢察署、甲ｉ○、甲ｊ○、甲ｋ
    ○、ｐ○○、酉○○、Ｆ○○、甲Ｋ○、乙乙○、甲庚○主
    張保證之本票依本票負責，及為消費借貸請求給付借款之證
    據，牴觸憲法第62條、第2條規定，侵害原告、被告之主權
    。
  (3)賜判被告不得主張「國務機要費與特別費不同，不得以領據
    核銷，需全部以單據核銷」為中華民國法律之規定。
  (4)賜判被告不得行使台灣台北地方法院96年度矚重訴字第1號
    刑事判決主文「被告陳水扁貪污處無期徒刑，理由：國務機
    要費與特別費不同，不得以領據核銷，需全部以單據核銷。
    貪污新台幣壹億零肆佰壹拾伍萬元。」。
  (5)賜判被告不得主張「保證之本票依本票負責，及為消費借貸
    請求給付借款之證據」為中華民國法律之規定。
  (6)賜判被告台灣台北地方法院檢察署98年度他字第462號、361
    2號及99年度他字第748號，抵觸憲法第62條、第2條規定無
    效，視同未簽結。
二、按原告之訴，若有起訴不合程式或不備其他要件者，法院應
    以裁定駁回之，民事訴訟法第249條第1項第6款定有明文。
    又按民事訴訟制度為私人透過國家訴訟制度解決私權紛爭之
    途徑，基於考慮當事人解決紛爭之利益、被告應訴之不利益
    及訴訟資源有限性之集團現象等因素，法院於本案判決前，
    必須先行審查起訴是否具備「訴之利益」，若原告起訴欠缺
    訴之利益，應依民事訴訟法第249條第1項第6款裁定駁回起
    訴。
三、本件原告起訴雖對被告等人請求確認如前揭訴之聲明所示之
    內容，惟本院審酌原告請求內容，認其請求內容空泛，且非
    原告有何具體私權糾紛而必須利用訴訟制度解決之，故原告
    提起本件訴訟，顯然欠缺訴之利益，依前揭法律規定及說明
    ，原告之訴顯不合法，應予裁定駁回。
四、結論：依民事訴訟法第249條第1項第6款，裁定如主文。
中    華    民    國    99    年    5     月    31    日
                  民事第一庭    法  官  陳毓秀
正本係照原本作成
如不服本裁定應於送達後10日內向本院提出抗告狀，並繳納抗告
費新臺幣1,000元。
中    華    民    國    99    年    5     月    31    日
                                書記官  陳玲誼

司法院資訊處製作；財團法人民間司法改革基金會備份。
